臺灣高雄地方法院刑事判決
111年度簡上字第143號
上  訴  人  
即  被  告  湯瑞麟




輔  佐  人    
即被告之父  湯旭光

選任辯護人  蔡崇聖律師(法扶律師)          
上列上訴人即被告因竊盜案件，不服本院高雄簡易庭民國111年3
月29日111年度簡字第529號第一審簡易判決(聲請簡易判決處刑
案號：111年度偵字第938號)，提起上訴，本院管轄之第二審合
議庭判決如下：
    主  文
原判決撤銷。
湯瑞麟犯竊盜罪，處拘役拾日，如易科罰金，以新臺幣壹仟元折
算壹日。
    事  實
一、湯瑞麟於民國110年10月11日下午3時8分許，騎乘腳踏車行
    經高雄市鳳山區灣頭南巷與灣頭南巷31弄口時，因見翁芳仁
    所有之車牌號碼000-000號普通重型機車停放在該處，竟意
    圖為自己不法之所有，基於竊盜之犯意，徒手竊取翁芳仁放
    置在前置物箱之手機1具、手機背帶1個、手機皮套1個、紅
    包1個(內有新臺幣【下同】100元)等物(共價值6,200元，下
    合稱本案物品)得手後，騎乘腳踏車離去。嗣因翁芳仁發覺
    遭竊，遂報警處理，經警調閱監視錄影畫面，而循線查悉上
    情。
二、案經翁芳仁訴由高雄市政府警察局鳳山分局報告臺灣高雄地
    方檢察署檢察官偵查後聲請簡易判決處刑。　　
    理  由
一、認定事實所憑之證據及理由：
　　上開犯罪事實，業據被告湯瑞麟於警詢、偵查及本院審理時
    均坦承不諱(警卷第3頁，偵卷第33頁，本院卷第84、131、1
    57頁)，核與證人即告訴人翁芳仁之警詢之證述相符(警卷第
    6-8、9-10頁)，並有現場照片、監視錄影畫面擷取照片7張、
    被告到案說明時所攝得之照片、扣押物品目錄表、扣押物照
    片2張等件在卷可稽(警卷第14、16、17-18、19-21、22頁)
    ，足認被告之自白與事實相符，堪予採信。從而，本案事證
    明確，被告上開犯行堪以認定，應依法論科。
二、論罪科刑及上訴論斷：
　㈠核被告所為，係犯刑法第320條第1項之竊盜罪。
　㈡撤銷原判決之理由：
　　被告上訴意旨略謂：我知道自己本件行為有錯，希望能尋求
    告訴人原諒，與告訴人和解，並請求從輕量刑等語，原判決
    認被告罪證明確予以論罪科刑，固非無見。惟查：被告於一
    審時未與告訴人成立和解或調解予以賠償損害。被告提起上
    訴後，業於111年7月7日與告訴人調解成立，賠償告訴人
　　6,200元等情，有本院調解筆錄、刑事陳述狀可資為證（本
    院卷第55-56、57頁），並經告訴人到庭陳稱：我有跟被告
    和解了，被告也有給付賠償了，我願意原諒被告等語在卷(
    本院卷第165頁)。此等有利於被告之量刑事由，為原判決所
    未及審酌，所為量刑容有未臻妥適之處；又被告既已賠償告
    訴人，再對被告宣告沒收犯罪所得，亦有過苛之虞（理由詳
    後述)，被告上訴請求從輕量刑，非無理由，且原判決既有
    上開違誤之處，自應由本院撤銷改判。
　㈢撤銷改判後之量刑：　
　　爰以行為人之責任為基礎，審酌被告不思以己力獲取所需，
    於本案任意竊取告訴人之本案物品，侵害他人財產法益，所
    為殊值非難；惟念及被告犯後始終坦承犯行，且所竊手機1
    具，已實際合法發還告訴人領回，有贓物認領保管單在卷可
    佐（警卷第23頁），於本院第二審審理中另與告訴人達成調
    解並賠償完畢，嗣已獲告訴人之原諒，堪見被告犯後態度非
    惡，且願積極彌補其犯罪所生之損害；兼衡被告自陳之犯罪
    動機、徒手竊取之手段、所竊財物為手機、手機用品、現金
    等物，暨此等財物之總價值高低，及被告前於110年間已有
    竊盜、公共危險等前科之平時素行，有臺灣高等法院被告前
    案紀錄表在卷可參；復衡酌被告於本院審理時自述之智識程
    度、生活與家庭經濟狀況(詳見本院卷第163-164頁)、領有
    輕度身心障礙證明(偵卷第37頁)，目前住於精神護理之家療
    養中之身心狀況等一切情狀，量處如主文所示之刑，並諭知
    易科罰金之折算標準。
三、沒收部分：
　　被告所竊本案物品核屬其犯罪所得，本應依刑法第38條之1
    第1項規定宣告沒收。惟審酌被告所竊之手機1具，業已發還
    告訴人領回，此部分依刑法第38條之1第5項之規定，不予宣
    告沒收。另被告所竊其餘物品，雖未發還告訴人，但考量因
    被告業與告訴人達成調解並賠償完畢，有如前述，其賠償之
    金額已顯逾該等物品之價值，未再保有任何犯罪利益，是如
    予宣告沒收犯罪所得，尚有過苛之虞，爰依刑法第38條之2
    第2項規定，不予宣告沒收或追徵。
據上論斷，依刑事訴訟法第455條之1第1項、第3項、第369條第1
 項前段、第364條、第299條第1項前段，判決如主文。
本案經檢察官甘若蘋聲請簡易判決處刑，檢察官陳宗吟、翁誌謙
到庭執行職務。　
中　　華　　民　　國　　111 　年　　11　　月　　28　　日
                   刑事第七庭  審判長法　官  林裕凱
                                     法  官  陳力揚
                                     法  官  洪韻筑
以上正本證明與原本無異。
不得上訴。
中　　華　　民　　國　　111 　年　　11　　月　　28　　日
                                     書記官  蔡嘉晏 
附錄本案論罪科刑法條：
《刑法第320條》
意圖為自己或第三人不法之所有，而竊取他人之動產者，為竊盜
罪，處5年以下有期徒刑、拘役或50萬元以下罰金。
意圖為自己或第三人不法之利益，而竊佔他人之不動產者，依前
項之規定處斷。
前二項之未遂犯罰之。

《卷證索引》
簡稱  卷宗名稱 警卷 高雄市政府警察局鳳山分局高市警鳳分偵字第11074980600號卷 偵卷 高雄地檢署111年度偵字第938號卷 簡字卷 本院111年度簡字第529號卷 本院卷 本院111年度簡上字第143號卷